【裁判字號】    99,抗,118
【裁判日期】    990811
【裁判案由】    本票裁定
【裁判全文】
臺灣臺北地方法院民事裁定               99年度抗字第118號
抗  告  人  乙○○
相  對  人  國泰世華商業銀行股份有限公司
法定代理人  甲○○
上列當事人間聲請本票裁定事件，抗告人對於中華民國99年6 月
22日本院99年度司票字第6385號裁定提起抗告，本院裁定如下：
    主  文
抗告駁回。
抗告程序費用新臺幣壹仟元由抗告人負擔。
    理  由
一、按執票人向本票發票人行使追索權時，得聲請法院裁定後強
    制執行，票據法第123 條定有明文。又本票執票人依上揭規
    定，聲請法院裁定許可對發票人強制執行係屬非訟事件，此
    項聲請之裁定及抗告法院之裁定，僅依非訟事件程序，以審
    查強制執行許可與否，並無確定實體上法律關係存否之效力
    ，如發票人就票據債務之存否有爭執時，應由發票人提起確
    認之訴，以資解決，最高法院56年臺抗字第714 號、57年臺
    抗字第76號判例可資參照。
二、本件相對人主張其執有抗告人於民國94年5 月20日簽發之本
    票1紙，內載金額新臺幣（下同）80 萬元，付款地在臺北市
    ，利息約定自發票日起第7 個月起依定儲利率指數加碼週年
    利率百分之6.45 計息，免除做成拒絕證書，到期日為99年3
    月11日。詎相對人於到期後經提示，僅受償其中部分金額，
    尚餘48萬6395元未獲清償，為此提出本票1 紙聲請本院裁定
    就上開金額按約定週年利率百分之7.38計算之利息，准許強
    制執行等情，業據相對人提出本票1 紙為證，本院依首開規
    定形式審酌相對人提出之本票後裁定予以准許，尚無不合。
三、抗告意旨略以：抗告人收受本院99年度司票字第6385號本票
    裁定後，認票據權利關係尚有爭議，宜先查明本票緣由，釐
    清本案事實，為此依法提起抗告，求為廢棄原裁定云云。
四、經查，法院就本票裁定事件僅就本票是否具備形式要件而為
    審查，本件原審法院依非訟事件程序審查，認系爭本票已符
    合票據法第123 條之規定，而為准予強制執行之裁定，經核
    並無違誤。抗告人前揭所辯之情無論屬實與否，係屬實體法
    上之爭執，依前開說明，應由抗告人另行提起確認訴訟以資
    解決，並非本件非訟程序得以審究。從而，抗告意旨指摘原
    裁定不當，求予廢棄，為無理由，應予駁回。
五、依非訟事件法第46條、第21條第2項、第24條第1項、民事訴
    訟法第495 條之1第1項、第449條第1項、第78條，裁定如主
    文。
中    華    民    國    99    年    8     月    11    日
                  民事第二庭  審判長法  官  張松鈞
                                    法  官  陳秀貞
                                    法  官  羅郁婷
以上正本係照原本作成。
本裁定不得抗告。
中    華    民    國    99    年    8     月    11    日
                                    書記官  楊婷雅

司法院資訊處製作；財團法人民間司法改革基金會備份。
